# 母公司吸收合并子公司的报表层面处理

提问人：金宝 妈 咪 时间：2022-01-18 11:17:22
请教陈版主：
本年度 11 月份A公司吸收合并其全资子公司B公司，则A公司单体财务报告层面的处理为：
（ 1 ）不调整A公司单体报表的期初数，即延用吸收合并前的A公司单体报表期初数据
（ 2 ）在吸收合并完成日，将B公司的资产、负债转入至A公司单体报表，并终止确认长期股权投资。原子公司的各项资产、负债等转入原母公司后形成的差额，调整资本公积；资本公积不足冲减的，调整留存收益（先冲减盈余公积，盈余公积不足时冲减未分配利润）。
（ 3 ）本年度（即 12 月 31 日）的A公司合并报表层面的处理为将B公司1-11月的利润表项目予以还原，即合并报表层面合并了B公司1-11月的利润表。
以上理解是否合适，请教陈版主，非常感谢。

回答人：chenyiwei
大体上可以这样理解。另外需注意：
1 、母公司个别报表层面，并不是“原子公司的各项资产、负债等转入原母公司后形成的差额，调整资本公积”，而是按照《企业会计准则解释第 7 号》第四条规定的顺序，首先还原该子公司的留存收益、其他综合收益等，再有差额的，才调整资本公积。
2 、合并报表层面，需将母公司个别报表层面调整资本公积的金额（如有）予以冲回，合并报表层面不应有资本公积影响。